臺灣桃園地方法院刑事判決　　　　　　　100年度易字第626號
公　訴　人　臺灣桃園地方法院檢察署檢察官
被　　　告　王竣鴻
上列被告因竊盜案件，經檢察官提起公訴（100 年度偵字第3017
、9708、12789號）及追加起訴（100 年度偵字第15968號），嗣
於本院準備程序進行中，被告就被訴事實為有罪之陳述，經本院
告知簡式審判程序意旨，並聽取當事人之意見後，本院合議庭裁
定改由受命法官獨任依簡式審判程序審理，並判決如下：
    主  文
王竣鴻所犯如附表一編號一至九所示之罪，各處如附表一編號一
至九所示之主刑及從刑。應執行有期徒刑參年陸月，扣案如附表
二編號1、3、6、7至9號所示瑞士刀壹支及鑰匙伍支，均沒收。
    事  實
一、王竣鴻前於民國90年間因違反毒品危害防制條例案件，經臺
    灣高雄地方法院以91年度訴字第780號判決判處有期徒刑8月
    、6月確定；又因竊盜案件，經同院以91年度易字第110號判
    決判處有期徒刑8 月確定；又因竊盜、強盜案件，經同院以
    90年度訴字第2663號判決判處有期徒刑1年、8年確定；又因
    搶奪案件，經同院以90年度訴字第1817號判決判處有期徒刑
    2 年確定；嗣上開罪刑經同院以96年度聲減字第7826號裁定
    減刑後與其餘不得減刑之罪，定應執行有期徒刑11年確定，
    於91年7月4日入監執行，甫於99年1月8日縮短刑期假釋出監
    （未構成累犯），其竟意圖為自己不法之所有，於如附表一
    編號一至九所示時間、地點，各以附表一編號一至九所示之
    方法，竊取如附表一編號一至九所示被害人所有之物。嗣王
    竣鴻於竊取如附表一編號九所示被害人蕭麗明之車內財物時
    ，適被害人蕭麗明之夫王秋陽發現而追呼為犯人，經路人及
    獲報到場之警員合力將王竣鴻制伏而查獲。
二、案經國道公路警察局第一警察隊、桃園縣政府警察局中壢分
    局、平鎮分局、楊梅分局報請臺灣桃園地方法院檢察署檢察
    官偵查起訴。
    理  由
一、本案被告王竣鴻所犯係死刑、無期徒刑、最輕本刑為3 年以
    上有期徒刑以外之罪，其於準備程序中就被訴事實為有罪之
    陳述，經本院告知簡式審判程序之旨，並聽取公訴人及被告
    之意見後，依刑事訴訟法第273條之1第1 項之規定，裁定進
    行簡式審判程序。又本案卷內之物證、書證等證據，依同法
    第273條之2規定，不受第159條第1項關於傳聞法則規定之限
    制，依法均有證據能力，合先敘明。
二、上揭犯罪事實，業據被告於警詢、檢察官訊問及本院審理時
    坦承不諱（見偵字第3017號卷第4-7、57、58、79-81頁，偵
    字第9708號卷第13-16頁背面、54、55、68、69頁，偵字第1
    2789號卷第9-13、57、58頁，偵字第15968號卷第5、61，易
    字第626號卷第23頁背面，易字第711號卷第27頁背面），核
    與證人即被害人余永鈞、江顯榮、陳文進、羅煥對、張金華
    、葉瑞蘭、蕭錦煜之指訴及證人王秋陽、鍾曉溶、洪永吉、
    李榮武、張明世於警詢時證述情節相符（見偵字第3017號卷
    第10- 13頁，偵字第9708號卷第22-23頁背面、25-26頁背面
    、29-29頁背面，偵字第12789號卷第20-22、25-27、29、67
    、68頁，偵字第15968號卷第20-30頁），並有桃園縣政府警
    察局中壢分局、平鎮○○○○道公路警察局第一警察隊搜索
    扣押筆錄、扣押物品目錄表、桃園縣政府警察局及國道公
    路警察局車輛協尋電腦輸入單、贓物認領保管單、扣案之鑰
    匙、失物及現場照片、失車基本資料詳細畫面報表、中古3C
    回收買賣切結書等件在卷可稽（見偵字第3017號卷第14- 16
    、20-23、24-28頁，偵字第9708號卷第5-7、9-11、23-24、
    27、28、30- 37頁，偵字第12789號卷第24、33-36、38、39
    、69、70頁，偵字第15968 號卷第36、46、47頁）。足認被
    告自白與事實相符，應堪採信。綜上所述，本件事證明確，
    被告犯行，均堪認定。
三、按被告王竣鴻如附表一編號一所示之行為後，刑法第321 條
    於100年1月26日修正公布，同年月28日生效。修正前刑法第
    321 條規定：「犯竊盜罪而有左列情之一者，處六月以上、
    五年以下有期徒刑：一、於夜間侵入住宅或有人居住之建築
    物、船艦或隱匿其內而犯之者。二、毀越門扇、牆垣或其他
    安全設備而犯之者。三、攜帶兇器而犯之者。四、結夥三人
    以上而犯之者。五、乘火災、水災或其他災害之際而犯之者
    。六、在車站或埠頭而犯之者。前項之未遂犯罰之。」，而
    被告行為後刑法第321條修正為：「犯竊盜罪而有下列情形
    之一者，處六月以上、五年以下有期徒刑，得併科新臺幣10
    萬元以下罰金：一、侵入住宅或有人居住之建築物、船艦或
    隱匿其內而犯之者。二、毀越門扇、牆垣或其他安全設備而
    犯之者。三、攜帶兇器而犯之者。四、結夥三人以上而犯之
    者。五、乘火災、水災或其他災害之際而犯之者。六、在車
    站、埠頭、航空站或其他供水、陸、空公眾運輸之舟、車、
    航空機內而犯之者。前項之未遂犯罰之。」，是新法主刑之
    種類增定得併科新臺幣10萬元以下之罰金，且於同條項第 1
    款將日間侵入住宅竊盜，納入加重竊盜罪規範範圍，亦於同
    條項第6款使適用對象擴大為「在車站、埠頭、航空站或其
    他供水、陸、空公眾運輸之舟、車、航空機內而犯之者」等
    地，經新舊法比較結果，以舊法對被告較為有利，依刑法第
    2條第1項前段規定，被告就如附表一編號一所示犯行，應依
    修正前刑法第321條規定論處，合先敘明。
四、論罪科刑：
(一)、核被告王竣鴻就附表一編號一所為，係犯修正前刑法第 321
    條第1項第3款之攜帶兇器竊盜罪；就附表一編號二至六所為
    ，均係犯刑法第320條第1項之竊盜罪；就附表一編號七、八
    所為，均係犯刑法第321條第1項第3 款之攜帶兇器竊盜罪，
    就附表一編號九所為，係犯刑法第321條第2項、第1項第3款
    之攜帶兇器竊盜未遂罪。公訴意旨認被告就附表一編號五所
    示犯行所為，係犯刑法第321條第1項第3 款之攜帶兇器竊盜
    罪云云。惟按「刑法第321條第1項第3 款攜帶兇器竊盜罪，
    所稱之兇器，乃依一般社會觀念足以對人之生命、身體、安
    全構成威脅，而具有危險性之『器械』而言，已見前述（關
    於『器械』一語，參見社會秩序維護法第63條第1項第1款「
    無正當理由攜帶具有殺傷力之『器械』」；及本院79年臺上
    字第5253號判例『螺絲起子為足以殺傷人生命、身體之器械
    』用語）。而磚塊、石頭乃自然界之物質，尚難謂為通常之
    『器械』，從而持磚塊、石頭砸毀他人車窗竊盜部分，尚難
    論以攜帶兇器竊盜罪（最高法院92年度臺非字第38號判決要
    旨參照），依前揭意旨，被告如附表一編號五所示時、地以
    磚頭擊毀汽車玻璃窗後竊取該車內被害人蕭錦煜所有之財物
    ，尚難論以刑法第321條第1項第3 款之攜帶兇器竊盜罪，公
    訴人認被告係犯刑法第321條第1項第3 款之攜帶兇器竊盜罪
    ，容有誤會，惟因起訴之竊盜基本社會事實同一，爰依刑事
    訴訟法第300條變更起訴法條。
(二)、被告王竣鴻與共犯葉斯維間，就附表一編號一之竊盜犯行，
    有犯意聯絡及行為分擔，為共同正犯。被告就附表一編號一
    至九之竊盜犯行，犯意各別、行為互殊，應予分論併罰。又
    附表一編號九所示犯行，被告進入被害人蕭麗明所有車牌號
    碼9679-ET 號自用小客車內著手竊盜之際，即遭被害人蕭麗
    明之夫王秋陽發現而未得手，屬未遂階段，爰依刑法第25條
    第2 項之規定，按既遂罪減輕其刑。又本案查獲如附表一編
    號三、四所示犯行之過程，係因警員張文斌查獲被告所犯如
    附表一編號六之竊盜案件時，被告於該警員尚不知悉其涉及
    附表一編號三、四所示竊盜行為前，主動向警員張文斌坦承
    其所為此部分犯行，並帶同警員前往竊盜現場指認一情，有
    其警詢筆錄可憑（見偵字第9708號卷第16頁），並據證人張
    文斌於本院審理時證述屬實（見易字第626 號卷第63頁背面
    ），足認被告在附表一編號三、四犯罪未被發覺前，向該管
    公務員申告其犯罪事實，而自願接受裁判，業已符自首之要
    件，爰就被告所為如附表一編號三、四所示竊盜犯行，均依
    刑法第62條前段之規定減輕其刑。爰審酌被告正值青壯之年
    ，竟不思以正當方式取得財物，僅為滿足一己私慾，隨意竊
    取他人車牌、汽車及車內財物，使被害人蒙受財物上之損失
    ，對社會治安危害非輕，復以攜帶兇器之方式竊盜如附表一
    編號一、七至九所示之財物，對被害人之人身安危及財產之
    危害，具有潛在威脅，另兼衡其竊得財物非巨並已將部分財
    物歸還予被害人，嗣並願意賠償被害人陳文進之損害而達成
    和解，至被害人羅煥對、江顯榮、張金華、王秋陽、鍾曉溶
    則均表示不請求賠償，且被告前有如事實欄所載之罪刑入監
    服刑紀錄，其甫於99年1月8日縮短刑期假釋出監，於假釋中
    更犯本案9 次竊盜犯行，難認國家給予之寬典，有何促使被
    告反省、自新之成效，當應予以嚴懲，併考量其犯後坦承犯
    行，態度尚可等一切情狀，分別量處如主文所示之刑，並定
    其應執行之刑，以示儆懲。
五、沒收：
(一)、扣案如附表二編號1所示鑰匙1支，被告雖辯稱以之竊取如附
    表一編號二所示汽車，惟被告竊取該車使用而於國道1 號南
    向48公里處為警查獲並扣得駕駛該車所用如附表二編號8 所
    示鑰匙1 支等情，業據被告於警詢時供述明確，且有國道公
    路警察局第一警察隊扣押物品目錄表、扣押物品清單及本院
    100 年度刑管字第1148號扣押物品清單在卷可查（見偵字第
    3017號卷第5、16、74頁，易字第626號卷第21之5 頁），堪
    認附表二編號8所示鑰匙1支，始屬被告持以竊取如附表一編
    號二所示汽車之鑰匙，爰依刑法第38條第1項第2款規定，於
    其所犯該竊盜罪名項下宣告沒收。
(二)、扣案如附表二編號3所示之瑞士刀1支，為被告所有，且於竊
    取如附表一編號七至九所示財物時隨身所帶，用以撬開車門
    之用，業據被告於警詢、本院審理時陳明在卷（見偵字第12
    789號卷第12頁，易字第626號卷第29頁），嗣被告雖改稱係
    如附表一編號七所示機車車上之物云云，顯與前開所辯不符
    ，況衡情被告既預謀多次竊取他人汽車或車內財物，應當隨
    身攜帶尖銳、堅硬之物品用以行竊時使用，自應以其前次於
    警詢、本院審理時所陳較屬可採，堪認扣案之瑞士刀1 支，
    係被告隨身攜帶用以竊取如附表一編號七至九所示財物無疑
    ，此外，如附表二編號1、6、7所示鑰匙3支，被告固不否認
    為其所有，惟辯稱不記得使用何支鑰匙竊取如附表一編號三
    、四、七所示汽車及機車云云，然其於本院準備程序時既陳
    明於竊取如附表一編號三、四所示汽車時，均隨身攜帶在身
    （見易字第626 號卷第40頁背面），而被告於竊取如附表一
    編號七至九號所示財物時，亦均隨身攜帶而於查獲時扣案，
    均足認係供其預備犯各該項犯罪之用，爰均依刑法第38條第
    1項第2款規定，於其所犯各該竊盜罪名項下宣告沒收。
(三)、又扣案如附表二編號9所示鑰匙1支，係被告所有持以竊取如
    附表一編號六所示汽車所用而為警一併查獲扣案等情，業據
    被告於警詢時陳明在卷，且有卷附桃園縣政府警察局中壢分
    局扣押物品目錄表在卷可查（見偵字第9708號卷第7、15頁）
    ，爰依刑法第38條第1項第2款規定，於其所犯該竊盜罪名項
    下宣告沒收。
(四)、至被告持以犯如附表一編號一犯行所用之螺絲起子並未扣案
    ，為避免沒收之困難，爰不予宣告沒收；又如附表二編號 2
    、5所示之鋼鐵鑽筆1支、鑰匙2支及遙控器2個，雖均為被告
    所有，附表二編號4所示手套1 副為被告竊取如附表一編號7
    所示機車車上之物，均據其陳明在卷（見易字第626號號卷
    第66頁），本院復查無證據證明係供其犯罪所用或預備犯罪
    之用，均不為沒收之諭知，附此敘明。
六、至公訴意旨認被告甫於99年1月8日縮刑假釋出監，即多次犯
    竊盜罪，顯有犯罪習慣，請求宣告被告強制工作云云。惟按
    保安處分係針對受處分人將來之危險性所為之處置，以達教
    化、治療之目的，為刑罰之補充制度，保安處分中之強制工
    作，旨在對嚴重職業性犯罪及欠缺正確工作觀念或無正常工
    作因而犯罪者，強制其從事勞動，學習一技之長及正確之謀
    生觀念，使其日後重返社會，能適應社會生活。然保安處分
    之措施亦含社會隔離、拘束身體自由之性質，其限制人民之
    權利，實與刑罰同，自應受比例原則之規範，使保安處分之
    宣告，與行為人所為行為之嚴重性、行為人所表現之危險性
    ，及對行為人未來行為之期待性相當（最高法院91年度臺上
    字第4625號判決意旨可資參照）。經查，被告雖為本案多次
    竊盜犯行，惟審酌其自述於出監後曾在馬祖之營造工廠上班
    ，直至99年11月陪同其未婚妻在中央大學進修，在臺灣以打
    零工為生，因缺交通工具又沒錢買車，故而多次竊取他人汽
    車、機車作為交通工具使用等情（見易字第626號卷第28-29
    頁），尚非全無工作意願，而被告本次竊盜犯罪動機，亦可
    能與其本身甫出監而無立即之謀生能力及其思慮不周、貪圖
    便利有所關連，是依卷附事證，綜合被告行為之嚴重性、所
    表現之危險性及對其未來行為之期待性等情研判，尚不足以
    認定被告已有犯罪之習慣，以及其具有高度危險性、未來行
    為無可期待，故本院認給予被告如主文所示之適當徒刑處罰
    ，已足收懲儆之效，並無藉由保安處分之強制工作方式以達
    教化與治療目的之必要，爰不為令入勞動場所強制工作之諭
    知，併此說明。
據上論斷，應依刑事訴訟法第273條之1第1項、第299 條第1項前
段、第300條，刑法第2條第1項前段、第28條、第320條第1 項、
第321條第1項第3款、第2項、第25條第2 項、第62條前段、第51
條第5款、第38條第1項第2款，修正前刑法第321條第1項第3款，
刑法施行法第1條之1第1項、第2項前段，判決如主文。
本案經檢察官蔡正傑到庭執行職務。
中    華    民    國    100   年    8     月    15    日
                  刑事第四庭  法  官  林維斌
以上正本證明與原本無異。
如不服本判決應於收受判決後10日內向本院提出上訴書狀，並應
敘述具體理由。其未敘述上訴理由者，應於上訴期間屆滿後20日
內向本院補提理由書( 均須按他造當事人之人數附繕本) 「切勿
逕送上級法院」。
                              書記官  鄭嘉惠
中    華    民    國   100    年    8     月    15    日
附表一：
┌─┬───┬────┬─────┬───────────┬───────┬───────────┐
│編│被害人│犯罪時間│ 犯罪地點 │     犯罪手段         │    損失財物  │      主     文       │
│號│      │        │          │                      │              │                      │
├─┼───┼────┼─────┼───────────┼───────┼───────────┤
│一│東豐當│99年12月│在桃園縣中│王竣鴻與葉斯維（由檢察│車牌號碼JG-326│王竣鴻共同攜帶兇器竊盜│
│  │鋪    │26日下午│壢市中豐北│官另行偵辦）基於竊盜之│3 號自用小客車│，處有期徒刑柒月。    │
│  │      │3時許   │路1段768號│犯意聯絡，由王竣鴻持客│牌2面         │                      │
│  │      │        │某小型賽車│觀上足供兇器使用之螺絲│              │                      │
│  │      │        │場內      │起子1把，共同竊取「東 │              │                      │
│  │      │        │          │豐當鋪」所有車牌號碼  │              │                      │
│  │      │        │          │JG-3263號自用小客車之 │              │                      │
│  │      │        │          │前後車牌共2面得手。   │              │                      │
├─┼───┼────┼─────┼───────────┼───────┼───────────┤
│二│余永鈞│99年12月│桃園縣中壢│王竣鴻持如附表二編號8 │車牌號碼LC-525│王竣鴻竊盜，處有期徒刑│
│  │      │31日凌晨│市○○路 2│之鑰匙1支竊取余永鈞所 │1 號自用小客車│肆月。扣案如附表二編號│
│  │      │2 時許  │段117巷27 │有停放在該址之車牌號碼│1輛           │8所示之鑰匙壹支沒收。 │
│  │      │        │弄6衖1號旁│LC-5251號自用小客車1輛│              │                      │
│  │      │        │          │，得手後，王竣鴻即將前│              │                      │
│  │      │        │          │開竊得之「JG-3263」車 │              │                      │
│  │      │        │          │牌2面懸掛於前開車輛上 │              │                      │
│  │      │        │          │作為代步工具之用。嗣於│              │                      │
│  │      │        │          │100年1月1日晚間11時48 │              │                      │
│  │      │        │          │分許，經國道公路警察局│              │                      │
│  │      │        │          │第一警察隊警員獲報，在│              │                      │
│  │      │        │          │國道1 號南向48公里處攔│              │                      │
│  │      │        │          │檢查獲，並扣得其所有如│              │                      │
│  │      │        │          │附表二編號8之鑰匙1支。│              │                      │
├─┼───┼────┼─────┼───────────┼───────┼───────────┤
│三│羅煥對│100年3月│桃園縣中壢│王竣鴻攜帶如附表二編號│車牌號碼9751-V│王竣鴻竊盜，處有期徒刑│
│  │      │5日晚間9│市○○○街│1、6、7所示鑰匙3支，以│R 號自用小客車│參月。扣案如附表二編號│
│  │      │時許    │36號前    │其中1支鑰匙竊取羅煥對 │1輛           │1、6、7所示之鑰匙參支 │
│  │      │        │          │所有停放在該址前之車牌│              │，均沒收。            │
│  │      │        │          │號碼9751-VR號自用小客 │              │                      │
│  │      │        │          │車1輛，得手後，王竣鴻 │              │                      │
│  │      │        │          │即以該車作為代步工具，│              │                      │
│  │      │        │          │嗣於100年3月6日上午9時│              │                      │
│  │      │        │          │20分許，將該車棄置於桃│              │                      │
│  │      │        │          │園縣中壢市○○街124 巷│              │                      │
│  │      │        │          │2號旁。嗣警方查獲附表 │              │                      │
│  │      │        │          │一編號六所示犯行時，被│              │                      │
│  │      │        │          │告於此部分犯行未被發覺│              │                      │
│  │      │        │          │前，向警員申告其犯罪事│              │                      │
│  │      │        │          │實，而自願接受裁判。  │              │                      │
├─┼───┼────┼─────┼───────────┼───────┼───────────┤
│四│陳文進│100年3月│桃園縣中壢│王竣鴻攜帶如附表二編號│車牌號碼4802-B│王竣鴻竊盜，處有期徒刑│
│  │      │13日上午│市○○街與│1、6、7所示鑰匙3支，以│9 號自用小客車│肆月。扣案如附表二編號│
│  │      │8 時30分│弘揚路口附│其中1支鑰匙竊取陳文進 │1輛、行車執照 │1、6、7所示之鑰匙參支 │
│  │      │前某時  │近某處    │所有停放於該址附近之車│1張及車內音響 │，均沒收。            │
│  │      │        │          │牌號碼4802-B9號自用小 │1臺           │                      │
│  │      │        │          │客車1輛，得手後，王竣 │              │                      │
│  │      │        │          │鴻即以該車作為代步工具│              │                      │
│  │      │        │          │，旋於100年3月13日下午│              │                      │
│  │      │        │          │2時前某時，將該車棄置 │              │                      │
│  │      │        │          │於桃園縣中壢市○○街及│              │                      │
│  │      │        │          │幸福街口處，又棄置該車│              │                      │
│  │      │        │          │時，復接續前開竊盜犯意│              │                      │
│  │      │        │          │，除將放置於車內之4802│              │                      │
│  │      │        │          │-B9號自用小客車之行車 │              │                      │
│  │      │        │          │執照1張帶回住處藏放外 │              │                      │
│  │      │        │          │，並拆卸該車之「JVC」 │              │                      │
│  │      │        │          │牌車內音響1臺據為己用 │              │                      │
│  │      │        │          │。嗣警方於查獲如附表一│              │                      │
│  │      │        │          │編號六所示犯行時，被告│              │                      │
│  │      │        │          │於此部分犯行未被發覺前│              │                      │
│  │      │        │          │，向警員申告其犯罪事實│              │                      │
│  │      │        │          │，而自願接受裁判。    │              │                      │
├─┼───┼────┼─────┼───────────┼───────┼───────────┤
│五│蕭錦煜│100年3月│桃園縣楊梅│王竣鴻持路旁之磚頭，敲│平板電腦1臺（ │王竣鴻竊盜，處有期徒刑│
│  │      │13日上午│市○○○路│破蕭錦煜所有停放於該址│廠牌型號：大眾│肆月。                │
│  │      │10時許  │1段94號之1│之車牌號碼D6-6541號自 │FIC Tycoom TVB│                      │
│  │      │        │全聯社停車│用小客車車窗後，竊取車│OO 10.1吋）、 │                      │
│  │      │        │場內      │內蕭錦煜所有之平板電腦│行動電話1支（ │                      │
│  │      │        │          │1台（廠牌型號：大眾FIC│廠型號：Apple │                      │
│  │      │        │          │Tycoom TVB00  10.1 吋 │Iphone 3GS，IM│                      │
│  │      │        │          │）、行動電話1支（廠牌 │EI：0000000000│                      │
│  │      │        │          │型號：Apple Iphone 3GS│32893 號）及行│                      │
│  │      │        │          │，IMEI：0000000000328 │動硬2個       │                      │
│  │      │        │          │93號）及行動硬碟2個。 │              │                      │
│  │      │        │          │得手後，王竣鴻將竊得之│              │                      │
│  │      │        │          │上開平板電腦1臺及行動 │              │                      │
│  │      │        │          │硬碟2各以新臺幣1萬元之│              │                      │
│  │      │        │          │代價，變賣予真實姓名年│              │                      │
│  │      │        │          │籍不詳、綽號「徐哥」之│              │                      │
│  │      │        │          │人，另將竊得之上開行動│              │                      │
│  │      │        │          │電話1支，交付不知情之 │              │                      │
│  │      │        │          │洪永吉抵債，嗣經警調閱│              │                      │
│  │      │        │          │上開行動電話序號之通聯│              │                      │
│  │      │        │          │紀錄而循線查知上情。  │              │                      │
├─┼───┼────┼─────┼───────────┼───────┼───────────┤
│六│江顯榮│100 年3 │桃園縣中壢│王竣鴻持如附表二編號9 │車牌號碼LX-123│王竣鴻竊盜，處有期徒刑│
│  │      │月14日凌│市○○路2 │所示鑰匙1支竊取江顯榮 │1號自用小客車1│肆月。扣案如附表二編號│
│  │      │晨4時許 │段25巷6 弄│所有停放於該址之車牌號│輛            │9之鑰匙壹支沒收。     │
│  │      │        │2號 前    │碼LX-1231號自用小客車1│              │                      │
│  │      │        │          │輛。得手後，王竣鴻即以│              │                      │
│  │      │        │          │該車作為代步工具之用，│              │                      │
│  │      │        │          │並將之停放在桃園縣中壢│              │                      │
│  │      │        │          │市○○○街18號租屋處之│              │                      │
│  │      │        │          │地下1樓停車場。嗣警方 │              │                      │
│  │      │        │          │獲報而於100年3月14日下│              │                      │
│  │      │        │          │午5時許，在該停車場埋 │              │                      │
│  │      │        │          │伏，見王竣鴻返回取車，│              │                      │
│  │      │        │          │當場將王竣鴻逮捕，並扣│              │                      │
│  │      │        │          │得如附表二編號9之鑰匙1│              │                      │
│  │      │        │          │支。                  │              │                      │
├─┼───┼────┼─────┼───────────┼───────┼───────────┤
│七│張金華│100年5月│桃園縣平鎮│王竣鴻於100年5月8日上 │車牌號碼      │王竣鴻攜帶兇器竊盜，處│
│  │      │8日上午6│市○○路21│午6時許攜帶客觀上足供 │RXW-575 號輕型│有期徒刑柒月。扣案如附│
│  │      │時許    │5 號騎樓下│兇器使用如附表二編號3 │機車1輛       │表二編號3所示之瑞士刀 │
│  │      │        │          │所示瑞士刀1支及如附表 │              │壹支、如附表編號1、6、│
│  │      │        │          │二編號1、6、7所示持鑰 │              │7所示鑰匙參支，均沒收 │
│  │      │        │          │匙3支，以其中1支鑰匙竊│              │。                    │
├─┼───┼────┼─────┤取張金華所有停放在桃園├───────┼───────────┤
│八│謝春山│100年5月│桃園縣平鎮│平鎮市○○路215號騎樓 │衛星導航機1台 │王竣鴻攜帶兇器竊盜，處│
│  │謝萬生│8日上午6│市○○街  │下之車牌號碼RXW-575號 │及「LV」牌皮夾│有期徒刑柒月。扣案如附│
│  │葉瑞蘭│時30分許│101 巷22弄│輕型機車1輛，得手後， │1只（內有謝萬 │表二編號3所示之瑞士刀 │
│  │      │        │口處      │王竣鴻即騎乘該機車在路│生、謝春山之身│壹支、如附表編號1、6、│
│  │      │        │          │上物色竊盜對象。於同日│分證及健保卡各│7所示鑰匙參支，均沒收 │
│  │      │        │          │上午6時30分許，在桃園 │1張）         │。                    │
├─┼───┼────┼─────┤縣平鎮市○○街101巷22 ├───────┼───────────┤
│九│蕭麗明│100年5月│桃園縣平鎮│弄口處，復持其中1支鑰 │未遂          │王竣鴻攜帶兇器竊盜，未│
│  │      │8日上午6│市○○街  │匙開啟謝春山所有、由葉│              │遂，處有期徒刑肆月。扣│
│  │      │時39分許│100 巷與廣│瑞蘭使用，停放在桃園縣│              │案如附表二編號3所示之 │
│  │      │        │義街路口處│平鎮市○○街101巷22 弄│              │瑞士刀壹支、如附表編號│
│  │      │        │          │口處之車牌號碼7437-ZB │              │1、6、7所示鑰匙參支， │
│  │      │        │          │號自用小客車，竊取車內│              │均沒收                │
│  │      │        │          │之衛星導航機1臺及「LV │              │                      │
│  │      │        │          │」牌皮夾1個（內有謝萬 │              │                      │
│  │      │        │          │生、謝春山之身分證及健│              │                      │
│  │      │        │          │保卡各1張）。得手後， │              │                      │
│  │      │        │          │王竣鴻復騎乘機車在路上│              │                      │
│  │      │        │          │物色竊盜對象，再於同日│              │                      │
│  │      │        │          │上午6時39分許，在桃園 │              │                      │
│  │      │        │          │縣平鎮市○○街100巷與 │              │                      │
│  │      │        │          │廣義街路口處，持其中1 │              │                      │
│  │      │        │          │支鑰匙打開蕭麗明所有停│              │                      │
│  │      │        │          │放於上址之車牌號碼9679│              │                      │
│  │      │        │          │-ET號自用小客車，欲竊 │              │                      │
│  │      │        │          │取車內財物，惟王竣鴻甫│              │                      │
│  │      │        │          │打開車門進入車內，即遭│              │                      │
│  │      │        │          │蕭麗明之夫王秋陽發現，│              │                      │
│  │      │        │          │隨即追緝王竣鴻，王竣鴻│              │                      │
│  │      │        │          │見狀逃逸，經王秋陽、路│              │                      │
│  │      │        │          │人及獲報到場之警員合力│              │                      │
│  │      │        │          │將王竣鴻制服、逮捕而未│              │                      │
│  │      │        │          │至既遂，並扣如附表二編│              │                      │
│  │      │        │          │號1至7所示之鑰匙5支、 │              │                      │
│  │      │        │          │鋼鐵鑽筆1支、瑞士刀1支│              │                      │
│  │      │        │          │、手套1副、遙控鎖2個。│              │                      │
└─┴───┴────┴─────┴───────────┴───────┴───────────┘
附表二：
┌──┬──────┬───────┐
│編號│  扣案物    │   備註       │
├──┼──────┼───────┤
│ 1  │鑰匙1支     │100年度刑管字 │
├──┼──────┤第1385號      │
│ 2  │鋼鐵鑽筆1支 │              │
├──┼──────┤              │
│ 3  │瑞士刀1支   │              │
├──┼──────┤              │
│ 4  │手套1副     │              │
├──┼──────┤              │
│ 5  │鑰匙2支、遙 │              │
│    │控器2個     │              │
├──┼──────┤              │
│ 6  │鑰匙1支     │              │
├──┼──────┤              │
│ 7  │鑰匙1支     │              │
├──┼──────┼───────┤
│ 8  │鑰匙1支     │100年度刑管字 │
│    │            │第1148號      │
│    │            │              │
├──┼──────┼───────┤
│ 9  │鑰匙1支     │未移送本院，見│
│    │            │偵字第9708號卷│
│    │            │第7頁桃園縣政 │
│    │            │府警察局中壢分│
│    │            │局扣押物品目錄│
│    │            │表            │
└──┴──────┴───────┘